# 额外购买选择权和无需退回的初始费区别

提问人：zhs7403 时间：2023-03-06 16:27:47
假设支付 1000 元购买某网站的会员（后续不退），一年内购买商品，均打 8 折。[/img]请问这个是属于无须退回的 初始费（与转让已承诺的商品相关，且构成单项履约义务或者其他），还是一项额外购买选择权呢
您的回复是：如果该会员卡的福利仅限于“一年内购买商品，均打 8 折”，则属于一项额外购买选择权，而不是无需退回的初始费。
请问：两者的区别标准是什么？如果仅仅购买会员，那么不存在购买的主商品，还属于一项额外购买选择权？

回答人：chenyiwei
很多情况下会员权利是综合性的（如高尔夫球俱乐部会员资格），而本案例中的会员权利仅限于优惠购买选择权，存在明确对应关系，故可以直接按照额外购买选择权进行会计处理，即售出会员资格时贷记合同负债，后采用系统、合理的方式在会员行使优惠购买权时将合同负债结转为收入。会员资格期满时，将尚未结转收入的合同负债一次性结转收入。